【裁判字號】    97,交訴,17
【裁判日期】    970229
【裁判案由】    公共危險
【裁判全文】
臺灣高雄地方法院刑事判決              97年度交訴字第17號
公  訴  人  臺灣高雄地方法院檢察署檢察官
被      告  甲○○
上列被告因公共危險案件，經檢察官提起公訴（96年度偵字第34
924 號），被告於準備程序為有罪之陳述，本院合議庭裁定由受
命法官獨任行簡式審判程序，判決如下：
    主    文
甲○○犯肇事致人傷害逃逸罪，處有期徒刑柒月。又犯違背安全
駕駛致交通危險罪，處有期徒刑貳月。應執行有期徒刑捌月。緩
刑年，並向國庫支付新台幣拾捌萬元。
    事    實
一、甲○○受僱於進南貨運股份有限公司（下稱進南貨運公司）
    擔任營業大貨車司機，於民國96年9 月24日20時，在高雄市
    左營區○○○路某停車場附近，與上開公司某客戶飲用酒類
    後，明知服用酒類致不能安全駕駛時，即不能駕駛動力交通
    工具，竟於同（24）日21時許，酒後仍駕駛進南貨運公司所
    有車牌號碼TJ─599 號營業大貨車，沿高雄市左營區○○○
    路由北往南方向之內側快車道行駛，原應注意汽車在雙向二
    車道行駛時，在劃有分向限制線之路段，不得駛入對向車道
    ，依當時情形並無不能注意之情事，竟疏於注意，因不勝酒
    力而操控失當，致緊急煞車時車輪打滑，闖入對向車道而迎
    面撞擊正在由南往北方向內側快車道停等紅燈，由丙○○所
    駕駛之車牌號碼ZI─6669號之自小客車，致丙○○受有胸部
    頓挫傷之傷害（業務過失傷害部分由檢察官另為不起訴處分
    確定），甲○○於車禍發生後，將營業大貨車停於現場，隨
    即下車，不僅未協助參與救助送醫，反基於肇事逃逸之犯意
    ，而於員警到達前棄車逃逸，經丙○○報警到場調查後，始
    於翌（25）日0 時46分許，通知甲○○前往派出所製作筆錄
    ，並對其進行酒精測試結果，其呼氣後酒精濃度測定值每公
    升0.30毫克，換算於前開肇事時點為每公升0.489 毫克，雖
    未超過0.55毫克之安全駕駛動力交通工具標準值，惟甲○○
    飲酒後駕車與丙○○所駕自小客車發生擦撞而肇事，顯已達
    不能安全駕駛動力交通工具而致生公共危險，因而查獲。
二、案經高雄市政府警察局左營分局移送臺灣高雄地方法院檢察
    署檢察官偵查起訴。
    理    由
一、本件被告所犯係死刑、無期徒刑、最輕本刑為3 年以上有期
    徒刑以外之罪，其於準備程序中就被訴事實為有罪之陳述，
    經法官告知簡式審判程序之旨，並聽取公訴人及被告之意見
    後，本院合議庭認無不得或不宜改依簡式審判程序進行之情
    事，依刑事訴訟法第273 條之1 第1 項、第284 條之1 規定
    ，裁定本件由受命法官行簡式審判程序審理，合先敘明。
二、上開事實，業據被告甲○○於本院審理中坦承不諱，核與被
    害人丙○○於警詢之指訴、檢察官偵訊之具結證述、證人曾
    健平於警詢證述相符屬實，並有移案機關道路交通事故現場
    圖、道路交通事故調查報告表（一）、（二）、甲○○之酒
    精濃度測試報告單、刑法第185 條之3 案件測試觀察紀錄表
    、駕駛執照、進南貨運公司行車執照、舉發違反道路交通管
    理事件通知單（單號：B00000000 號）各1 份在卷可稽。再
    (1)本件係被告酒後由北往南駕車，駛入對向車道，其營業大
    貨車右前車角，迎面撞擊正由南往北在內側快車道停等紅燈
    ，而由丙○○所駕駛自小客車之右前車角，因而發生擦撞，
    亦有道路交通事故現場圖、現場及車輛照片2 紙在卷足參，
    堪認屬實。(2)被告於事故翌（25）日0 時46分許經通知前往
    派出所進行酒測結果，呼氣後酒精濃度測定值每公升0.30毫
    克，換算於上開肇事時點為每公升0.489 毫克，雖未超過0.
    55毫克，惟以被告飲酒後駕車與被害人丙○○所駕自小客車
    擦撞肇事，顯已達不能安全駕駛動力交通工具而致生公共危
    險。(3)被告事發後，於員警尚未到場處理前，先請其進南貨
    運公司同事曾健平到場，陳述伊酒後駕車肇事，要求曾健平
    持駕照頂替伊，隨即騎乘曾健平機車離去，並未在現場協助
    救護被害人、報警或等候員警到場配合處理，惟曾健平將上
    情告知到場員警因而查獲等情，業經被告於本院審理時坦承
    在案，並核與證人曾健平、丙○○上開證述相符，是被告確
    有肇事致人受傷逃逸之犯意，堪以認定。(4)又被告酒後駕駛
    上開營業大貨車肇事，致被害人丙○○因此受有上開傷害，
    亦有高雄市立聯合醫院診斷證明書1 份在卷足憑，從而，被
    告駕車肇事致被害人受傷而逃逸之事實，亦屬明確。被告上
    開自白，核與卷內積極事證相符，洵堪採信。是本件被告確
    有違背安全駕駛致交通危險、肇事致人傷害逃逸之行為，事
    證明確，犯行堪以認定，應予依法論科。
三、按行為後法律有變更者，適用行為時之法律。但行為後之法
    律有利於行為人者，適用最有利於行為人之法律，刑法第2
    條第1 項定有明文。本件被告行為後，刑法第185 條之3 業
    於97年1 月2 日修正公布，並於同年1 月4 日正式施行，自
    應為新舊法之比較。修正前刑法第185 條之3 法定刑為「處
    1 年以下有期徒刑、拘役或3 萬元以下罰金」，修正後變更
    為「處1 年以下有期徒刑、拘役或科或併科15萬元以下罰金
    」，經整體比較之結果，以舊法之規定有利於被告，自應適
    用修正前之舊法規定論處。核被告甲○○所為，係犯刑法第
    185 條之3 之違背安全駕駛致交通危險罪、同法第185 條之
    4 之肇事致人傷害逃逸罪。被告所犯上開二罪，犯意各別，
    手段有異，觸犯構成要件不同之罪名，應予分論併罰之。爰
    審酌被告明知飲酒後已達不能安全駕駛之程度，若猶貿然駕
    車上路，易致本身及其他駕駛人、行人、車輛於用路時生有
    危險之虞，竟無視於自己及其他不特定人之生命、身體安全
    ，經檢測換算其事故時呼氣酒精濃度高達每公升0.489 毫克
    ，仍駕駛營業大貨車上路，引起公共危險因而肇事，行為誠
    有不該；且被告過失肇事致被害人丙○○受傷後，竟未加以
    救護、報警或採取其他必要措施，即逕行離開現場，對於用
    路人之保護容有不足，且於警、偵訊時否認肇事逃逸犯行，
    惟念及被害人所受傷勢非重，業務過失傷害部分未據告訴，
    被告事後旋與被害人於偵查中達成和解，並賠償其損害，業
    經被害人於偵訊時陳明在卷可參（參偵卷第6 頁），堪認惡
    性尚輕，暨被告犯罪動機、目的、手段、所生危害等一切情
    狀，酌情分別從輕量處如主文所示之刑，並依法定其應執行
    之刑，以資懲儆。又被告本件犯罪日期在96年9 月24日，係
    於中華民國九十六年罪犯減刑條例所定基準日96年4 月24
    日以後，不符合減刑條件，合予敘明。另本件被告於警偵訊
    對於肇事逃逸部分否認犯行，公訴人就此部分請求不予量處
    法定最低度之刑，固屬合理，惟被告於審判中已坦承犯行，
    尚見悔意，因此節省司法資源，公訴人求處有期徒刑8 月，
    稍有過高，附此敘明。
四、被告前曾因賭博案件，經本院84年度易字第6929號判決判處
    有期徒刑6 月確定，並於85年4 月26日易科罰金執行完畢，
    惟於上開有期徒刑執行完畢後，5 年以內未曾因故意犯罪受
    有期徒刑以上刑之宣告，此有臺灣高等法院被告前案紀錄表
    在卷可稽，信其經此偵審程序，應知所警惕，諒無再犯之虞
    ，本院因認上開所處應執行刑以暫不執行為適當，爰依刑法
    第74條第1 項第2 款之規定，宣告緩刑3 年，並令被告向國
    庫支付如主文所示之金額，以勵自新。
據上論結，應依刑事訴訟法第273 條之1 第1 項、第284 條之1
、第299 條第1 項前段，刑法第2 條第1 項、（修正前）第185
條之3 、第185 條之4 、第51條第5 款、第74條第1 項第2 款、
第2 項第4 款，判決如主文。
本案經檢察官乙○○到庭執行職務。
中    華    民    國    97    年    2     月    29    日
                  交通法庭    法  官  李昆南
以上正本證明與原本無異。
如不服本判決應於收受本判決後10日內向本院提出上訴書狀，並
應敘述具體理由，如未敘述上訴理由者，應於上訴期間屆滿後20
日內補提理由書狀於本院（均須按他造當事人之人數附繕本）「
切勿逕送上級法院」。
中    華    民    國    97    年    2     月    29    日
                              書記官  黃美玲
附錄本判決論罪之法條：
刑法第185條之4（肇事致人死傷逃逸罪）
駕駛動力交通工具肇事，致人死傷而逃逸者，處6 月以上5 年以
下有期徒刑。
修正前刑法第185-3條（違背安全駕駛致交通危險罪）
服用毒品、麻醉藥品、酒類或其他相類之物，不能安全駕駛動力
交通工具而駕駛者，處1年以下有期徒刑、拘役或3萬元以下罰金
。


司法院資訊處製作；財團法人民間司法改革基金會備份。
